【裁判字號】    97,交聲,1524
【裁判日期】    971126
【裁判案由】    違反道路交通管理處罰條例聲明異議
【裁判全文】
臺灣士林地方法院交通事件裁定        97年度交聲字第1524號
原處分機關  臺北市交通事件裁決所
異  議  人
即受處分人  甲○○
上列異議人即受處分人因違反道路交通管理處罰條例案件，對於
臺北市交通事件裁決所於民國97年9 月16日所為之裁決（北市裁
罰字第裁22-1AD183225號），聲明異議，本院裁定如下：
    主  文
異議駁回。
    理  由
一、按「汽車駕駛人停車時，有下列情形之一者，處新臺幣600
    元以上1200元以下罰鍰：一、在禁止臨時停車處所停車。」
    ，道路交通管理處罰條例第56條第1項第1款定有明文。
二、原處分意旨略以：異議人即受處分人於民國97年5 月2 日上
    午10時37分許將車號DU-1386 號自小客車停放在臺北市○○
    ○路，經臺北市停車管理工程處人員逕行舉發「在禁止臨時
    停車處所停車」之違規，爰依道路交通管理處罰條例第56條
    第1 項第1 款規定，裁處異議人新臺幣（下同）900 元罰鍰
    。
三、聲明異議意旨略以：上開舉發地點前後之平面道路上設有未
    相連之紅色實線，異議人停車之位置適在平面道路紅色實線
    之缺口部分，雖該停車位置之道路緣石處亦繪有一條紅色實
    線，惟因舉發地點鄰近區域之紅色實線均繪置在平面道路上
    而非緣石上，僅有舉發地點在平面道路紅色實線缺口處另在
    緣石處繪設紅色實線，且異議人認該紅色實線若為臺北市交
    通管制工程處所設，應將平面道路上之紅色實線缺口補滿，
    與原已繪設之線條相連，而非另行在緣石處繪設，故誤認該
    緣石上之紅色實線係該處商家自行私設，始將車輛停放該處
    ，該處紅色實線既使人有誤解之虞，原處分機關據以裁罰顯
    有瑕疵，爰聲明異議，請求撤銷原處分。
四、經查：
  (一)異議人自承其確將系爭車輛停放於上開舉發地點，而該地點
    之道路緣石上確經臺北市交通管制工程處繪設有列管之紅色
    禁止臨時停車線，有該工程處97年7 月24日北市交工程字第
    09733105400 號函文1 份及現場照片1 幀在卷可稽（見本院
    卷第24、25頁），足證異議人確有本件違規事實無疑。至上
    開舉發地點前後之平面道路上分別設有未相連之紅色實線，
    就缺口處另在道路緣石上繪設紅色實線，異議人停車之位置
    適在該平面道路紅色實線缺口處乙節，固有現場照片可佐，
    異議人並據以辯稱舉發地點鄰近區域之紅色實線均繪置在平
    面道路上而非緣石上，僅有舉發地點在平面道路紅色實線缺
    口處另在緣石處繪設紅線，致其誤信該紅色實線係店家私設
    ，始將車輛停放該處云云，惟按「禁止臨時停車線，用以指
    示禁止臨時停車路段，以劃設於道路緣石正面或頂面為原則
    ，無緣石之道路得標繪於路面上，距路面邊緣以三○公分為
    度。」，道路交通標誌標線號誌設置規則第169 條第1 項定
    有明文，是禁止臨時停車線本得繪設於平面道路或道路緣石
    上，本件異議人停車位置之禁止臨時停車線繪設於緣石上，
    於法自無違誤，且異議人停車之位置係二條均可供車輛通行
    巷道之交岔路口處，為異議人所自承（見本院卷第31頁），
    並有現場照片可稽，若准許駕駛人隨意將車輛停放該處，顯
    將影響其他轉彎車輛之通行安全，此情亦為異議人所知悉（
    見本院卷第31頁），異議人既見該處緣石繪有紅色實線，依
    一般經驗法則，即應知悉確為政府機關為行車安全所繪設，
    其稱誤認係店家私設云云，洵不足採。
  (二)異議人另質以該處平面道路上原即設有紅色實線，臺北市交
    通管制工程處理應將道路上之紅色實線之缺口補滿，而非另
    行在緣石上繪設紅線，本件舉發顯有瑕疵云云，惟按法院受
    理有關交通事件，準用刑事訴訟法之規定；又除法律另有規
    定外，實施刑事訴訟程序之公務員因違背法定程序取得之證
    據，其有無證據能力之認定，應審酌人權保障及公共利益之
    均衡維護，道路交通管理處罰條例第89條、刑事訴訟法第15
    8 條之4 分別定有明文，查本件縱認臺北市交通管制工程處
    人員未將現場平面道路上之紅色實線缺口補滿，而另行在緣
    石上繪設紅色實線之行為未洽，臺北市停車管理工程處人員
    據以逕行舉發異議人違規停車有所瑕疵，惟異議人既自承知
    悉在交岔巷口處停車將影響其他車輛行車安全，且目睹該處
    緣石確設有紅色實線，竟仍在該處停車，本院權衡上開舉發
    程序瑕疵侵害異議人權利之情節與異議人違規情事所涉及道
    路安全公共利益之均衡維護，認上開程序瑕疵不足以影響本
    案舉發照片等事證之證據能力，難為有利異議人之認定。
  (三)綜上，堪信異議人確有本件在禁止臨時停車處所停車之違規
    事實無疑，原處分機關依據道路交通管理處罰條例第56條第
    1 項第1 款規定，裁處異議人900 元罰鍰，並無違誤，本件
    聲明異議核無理由，應予駁回。
五、依道路交通案件處理辦法第19條，裁定如主文。
中    華    民    國    97    年    11    月    26    日
                  交通法庭  法  官  黃珮茹
以上正本證明與原本無異。
如不服本裁定應於送達後5日內向本院提出抗告狀。
                            書記官  張馨尹
中    華    民    國    97    年    11    月    26    日


司法院資訊處製作；財團法人民間司法改革基金會備份。
